【裁判字號】    92,交易,134
【裁判日期】    920421
【裁判案由】    過失致死
【裁判全文】
臺灣桃園地方法院刑事判決                        九十二年度交易字第一三四號
    公  訴  人  臺灣桃園地方法院檢察署檢察官
    被      告  丙○○
    被      告  乙○○
右列被告因過失致死案件，經檢察官聲請以簡易判決處刑（九十一年度偵字第二一一
一九號），經本院桃園簡易庭認為有刑事訴訟法第四百五十一條之一第四項情形，改
依通常程序審理，本院判決如左：
    主    文
丙○○因過失致人於死，處有期徒刑肆月，如易科罰金，以參佰元折算壹日，緩刑參
年。
乙○○因過失致人於死，處有期徒刑伍月，如易科罰金，以參佰元折算壹日，緩刑參
年。
    事    實
一、丙○○無犯罪前科。乙○○於民國七十七年二月二十九日因違反懲治盜匪條例案
    件經台灣新竹地方法院判處有期徒刑五年六月確定，嗣於七十七年四月二十五日
    減為有期徒刑三年八月確定，於七十七年四月二十九日入台灣新竹監獄執行，指
    揮書執行完畢日期為八十年九月三日，於七十九年十一月六日因縮短刑期假釋出
    監，縮刑期滿日期為八十年七月十一日，又於八十一年九月二十一日因違反麻醉
    藥品管理條例案件經本院判處有期徒刑七月確定，於八十二年四月二十日因違反
    麻醉藥品管理條例案件經台灣板橋地方法院判處有期徒刑八月，八十二年六月七
    日判決確定，經裁定應執行有期徒刑一年三月確定，八十三年七月十三日入監執
    行，指揮書執行完畢日期為八十四年九月一日，八十四年四月二十二日因縮短刑
    期假釋出監，縮刑期滿日期為八十四年八月二十日，未構成累犯。
二、丙○○於九十一年九月十四日晚間騎車牌號ＨＺ五－四三九號重型機車，沿桃園
    縣龜山鄉○○村○鄉○道路由文化一路往樂善寺方向行駛，而於晚間十一時五十
    分許途經樂善村水浘一－二前無號誌之交岔路口時，本應注意汽車行經無號誌之
    交岔路口時應減速慢行，作隨時停車之準備，依當時天候陰、夜間雖有路燈照明
    ，但視線昏暗不良、路面乾燥無缺陷、無障礙物，前方有大樹遮蔽視線，更應警
    戒前方人車狀況，將車速減至可隨時煞停之程度，而當時並無不能注意之情形，
    丙○○未將車速減至可隨時煞停之速度即通過該岔路口，適乙○○騎ＭＤＬ－一
    八六號重型機車後載友人蘇義益沿樂善村鄉○道路由第三公墓往樂善寺方向自丙
    ○○左方駛至樂善村水浘一－二號前之無號誌交岔路口，於通過路口時，亦本應
    注意汽車行經無號誌之交岔路口時應減速慢行，作隨時停車之準備，依當時天候
    陰、夜間雖有路燈照明，但視線昏暗不良、路面乾燥無缺陷、無障礙物，應警戒
    前方人車狀況，將車速減至可隨時煞停之程度，而當時並無不能注意之情形，乙
    ○○亦未將車速減至可隨時煞停之速度即通過該岔路口，迨二人發現時已來不及
    將機車煞停而相撞，雙方人車均倒地，蘇義益、乙○○二人倒地受傷而均昏迷，
    丙○○則僅受有輕微擦傷及腳扭傷，丙○○立即請附近住家幫忙打電話報警並通
    知救護車到場將受傷昏迷之蘇義益、乙○○二人送醫急救，自己則留在現場等候
    ，而於桃園縣警察局龜山分局大埔派出所警員曾逸強據報趕至車禍現場時，在未
    被有偵查犯罪職權之機關或公務員發覺其為犯人前，即主動向警員曾逸強報告車
    禍經過，進而接受裁判，乙○○痊癒出院，蘇義益則因右側顱骨骨折、頭部外傷
    合併顱骨骨折、顱內出血，而於九十一年九月十八日上午五時五十分許在長庚紀
    念醫院林口醫學中心不治死亡。
二、案經桃園縣警察局龜山分局報請台灣桃園地方法院檢察署檢察官相驗後自動檢舉
    偵查聲請簡易判決處刑。
    理    由
一、右揭事實，業據被告丙○○、乙○○均供承不諱，復有桃園縣警察局龜山分局大
    埔派出所交通事故現場草圖、道路交通事故調查報告表、車禍現場及車損照片十
    八紙附卷可稽，且被害人蘇義益確係因本件車禍，受有右側顱骨骨折、頭部外傷
    合併顱骨骨折、顱內出血之傷害，經送醫急救後仍因傷重不治死亡，亦經台灣桃
    園地方法院檢察署檢察官督同檢驗員相驗屬實，製有勘驗筆錄、驗斷書及相驗屍
    體證明書、照片四紙在卷可憑。按汽車行經無號誌之交岔路口，應減速慢行，作
    隨時停車之準備，道路交通安全規則第九十三條第一項第三款定有明文。前揭車
    禍現場之交岔路口屬無號誌之交岔路口，被告二人自應遵守上開規定，謹慎駕車
    以防危險發生，而參之當時天候及路況，亦無不能注意之情事，此有前揭調查報
    告表、現場照片在卷足憑，被告丙○○、乙○○二人均疏於注意，行經前揭無號
    誌交岔路口時，未將車速減至可隨時煞停之程度即通過路口，迨看見對方機車時
    均已來不及煞停而相撞肇致本件車禍，被告丙○○、乙○○二人均應負過失之責
    ，委無可辭。又被告丙○○、乙○○二人之過失行為與被害人蘇義益之死亡間，
    有相當因果關係，其事證明確，犯行堪以認定。
二、核被告丙○○、乙○○二人所為，均係犯刑法第二百七十六條第一項之過失致人
    於死罪。被告丙○○肇事後委託附近住戶打電話報警，於犯罪未發覺前，並向據
    報前來處理之員警曾逸承認肇事，有道路交通事故調查報告表報案人欄內記載「
    丙○○」附於卷內可稽，自合於自首條件，應依刑法第六十二條規定，減輕其刑
    。爰審酌被告丙○○、乙○○二人素行、對於本件車禍發生之過失程度、均與被
    害人蘇義益之家屬達成和解，蘇益義之母親甲○○亦到庭表示願原諒被告丙○○
    、乙○○二人，不再追究，傷勢較輕之被告丙○○於車禍發生後立即請附近住戶
    打電外通知救護車到場將昏迷之被害人蘇義益、被告乙○○送醫急救及被告丙○
    ○、乙○○二人犯罪後態度等一切情狀，分別量處如主文所示之刑，並均諭知易
    科罰金之折算標準。末查被告丙○○無犯罪前科，被告乙○○則係五年內未曾受
    有期徒刑以上刑之宣告，有台灣桃園地方法院檢察署刑案查註記錄表、臺灣高等
    法院被告全國前案紀錄表在卷可稽，其二人均偶因過失罹犯本罪，犯後復知悔悟
    ，皆態度良好，經此教訓，自均當知所警惕，而無再犯之虞，本院認前開對其等
    宣告之刑，均以暫不執行為適當，爰均併宣告緩刑三年，以啟自新。
據上論斷，應依刑事訴訟法第二百九十九條第一項前段，刑法第二百七十六條第一項
、第六十二條、第四十一條第一項前段、第七十四條第一款、第二款，罰金罰鍰提高
標準條例第一條前段、第二條，判決如主文。
本案經檢察官李山明到庭執行職務。
中      華      民      國    九十二    年      四      月    二十一    日
                                臺灣桃園地方法院交通法庭
                                      法  官  林 婷 立
右正本證明與原本無異。
如不服本判決，應於判決送達後十日內向本院提出上訴狀( 應附繕本 )，上訴於
臺灣高等法院。
                                      書記官  楊 鳳 滿
中      華      民      國    九十二    年      四      月    二十三    日
附論罪科刑依據之法條：
刑法第二百七十六條第一項：
因過失致人於死者，處二年以下有期徒刑、拘役或二千元（現已提高十倍為二萬元）
以下罰金。


司法院資訊處製作；財團法人民間司法改革基金會備份。
